【裁判字號】    94,訴,1084
【裁判日期】    950621
【裁判案由】    違反毒品危害防制條例
【裁判全文】
臺灣屏東地方法院刑事判決              94年度訴字第1084號
公  訴  人  臺灣屏東地方法院檢察署檢察官
被      告  乙○○
選任辯護人  葉武侯律師
選任辯護人  許瑜容律師
上列被告因違反毒品危害防制條例案件，經檢察官提起公訴（94
年度偵字第3672號），本院判決如下：
    主  文
乙○○持有第一級毒品，處有期徒刑貳年，扣案如附表所示之毒
品，均沒收銷燬之。
    事  實
一、乙○○明知海洛因及甲基安非他命為毒品危害防制條例第2
    條所規定之第一、二級毒品，竟基於持有第一級毒品海洛因
    及第二級毒品安非他命之犯意，於94年7 月29日11時30分許
    前之某時，持有如附表所示之毒品，嗣於94年7 月29日11時
    30 分 許，為警持搜索票於屏東縣新園鄉○○村○○路77號
    查獲，並扣得如附表所示之毒品及葡萄糖1 包，始知悉上情
    。
二、案經屏東縣警察局潮州分局報由臺灣屏東地方法院檢察署檢
    察官偵查起訴。
    理  由
一、本件被告、選任辯護人及檢察官均對本院所提示證據之證據
    能力均不爭執，本院審酌各該證據作成之情況，認為適當，
    依刑事訴訟法第159 條之5 得作為證據，核先敘明。
二、被告於上開時、地持有如附表所示之毒品之事實，業據被告
    於本院審理時坦承不諱，且有警卷卷存搜索扣押筆錄、扣押
    物品目錄表、扣押物品清單各1 紙及照片4 幀為證；又扣案
    如附表所示之物含有附表所示「毒品成分、重量」欄之毒品
    成分及重量，有卷存如附表所示「備註欄」之各該鑑定通知
    書、檢驗報告可資證明；此外並有如附表所示之扣案毒品可
    憑，足認被告此之自白與事實相符，本件事證明確，被告犯
    行應可認定。
三、論罪科刑：
  (一)查海洛因、甲基安非他命分別係毒品危害防制條例第2 條第
    2 項第1 款、第2 款所列之第一級、第二級毒品。核被告所
    為，係犯毒品危害防制條例第11條第1 項之持有第一級毒品
    罪、及同條第2 項之持有第二級毒品罪，又被告一行為同時
    觸犯持有第一、二級毒品二罪，為想像競合犯，應依刑法第
    55條前段之規定，從一重之持有第一級毒品罪處斷。按「轉
    讓、持有毒品達一定數量者，加重其刑至1/2 ，其標準如下
    ：一、第一級毒品：淨重5 公克以上。二、第二級毒品：淨
    重10公克以上。三、第三級毒品：淨重20公克以上。四、第
    四級毒品：淨重20公克以上。前項所稱淨重，指除去包裝後
    之毒品重量」，此行政院於93年1 月7 日發布並施行之轉讓
    持有毒品加重其刑之數量標準第2 條定有明文，經查本件被
    告持有附表編號1 、2 所示之第一、二級毒品之重量，已如
    附表之「毒品成分、重量」欄所示，均已逾上開標準，故均
    應依毒品危害防制條例第11條第4 項之規定，加重其刑。
  (二)檢察官認被告係犯毒品危害防制條例第4 條第1 項之販賣第
    一級毒品罪及同條第2 項之販賣第二級毒品罪，無非係以：
    (1)被告乙○○警詢、偵查中及羈押審理中之自白；(2)受檢人
    尿液採證編號姓名對照表、臺灣檢驗科技股份有限公司濫用
    藥物尿液檢驗報告（報告編號KＺ000000000000號，檢體編號
    94A-208 號）各1 紙；(3)法務部調查局鑑定通知書（94年10
    月14日調科壹字第240000000 號）1 紙、毒品初步檢驗結果
    報告表2 紙（含照片2 幀）；(4)0000000000、0000000000號
    行動電話用戶申請人、通聯紀錄一批；(5)搜索扣押筆錄、扣
    押物品目錄表及扣押物品清單各1 紙、照片4 幀；(6)扣案如
    附表所示之物等為主要依據，本院訊據被告辯稱：扣案如附
    表所示之毒品，係甲○○於94年2 月間某日拿到伊家寄放的
    ，而不是伊所有云云。經查，被告所陳「甲○○」之人，業
    已死亡，有卷存送達證書上附本院公文封1 紙可稽，且為被
    告選任辯護人葉武候律師於本院95年2 月22日審理時陳明在
    卷，固雖難認被告上開辯解為實在，惟按被告之自白，不得
    作為有罪判決之唯一證據，仍應調查其他必要之證據，以察
    其是否與事實相符，此刑事訴訟法第156 條第2 項定有明文
    ，而所謂「補強證據」，係指除該自白本身外，其他足以佐
    證自白之犯罪事實確具有相當程度真實性之證據而言，其所
    補強者，不以事實之全部為必要，祇須因補強證據與自白相
    互印證，依社會通念，足使犯罪事實獲得確信者，始足當之
    。經查，本件被告於警詢、偵查初次訊問時及本院羈押時固
    曾自白其基於販賣營利之目的，於94年7 月27日20時、21時
    許在高雄市○○路某處，分別以新台幣（下同）30,000元及
    15,000元之代價，向綽號「貓哥」之男子，同時販入如附表
    所示之第一級毒品海洛因及第二級毒品甲基安非他命等語，
    然經比對偵查卷存第104 頁至105 頁被告所使用之電話號碼
    為0000000000號之行動電話通聯紀錄，於被告所述94年7 月
    27日20時、21時許，被告通聯之基地台位置係於屏東縣新園
    鄉及東港鎮附近，並未在高雄，且被告於第2 次偵訊之後，
    則改稱附表所示之毒品係由綽號「金安」之友人所寄放，是
    被告前揭之自白是否真實即有可議；另上開(2)之證據，至多
    僅能證明被告並未施用毒品之事實，而上開(3)、(5)及(6)所示
    之證據，亦僅能證明被告持有如附表所示之物而已，均尚不
    足以證明被告有販賣之犯意。又依上開(4)之證據固能證明被
    告於94年07月27日9 時55分36秒至11時52分11秒許在高雄縣
    大寮鄉、鳳山市、高雄市前鎮區等處，使用電話號碼為0000
    000000號之行動電話，然該通聯僅記載雙方通話之起訖時間
    、雙方之電話號碼及基地台位址，並無通話內容，自不足以
    證明被告確實有於該日，在高雄市○○路某處，向綽號「貓
    哥」之男子，同時販入如附表所示毒品之事實，更遑論以此
    證明被告有販賣之主觀犯意。職是，依檢察官所提出之證據
    ，並不足以使本院認定被告有販賣第一、二級毒品犯罪事實
    之確信，自不得論被告上開二罪，因起訴事實與被告持有毒
    品之基本事實同一，起訴法條應予變更。
  (三)本院審酌被告持有第一、二級毒品海洛因、甲基安非他命，
    敗壞社會風氣，對於自身及社會所造成之危害程度非輕，行
    為實不足取，自應受相當之刑事非難，惟念其犯後坦承犯行
    ，態度良好及所持有毒品之數量等一切情狀，量處如主文所
    示之刑，以示懲戒。
  (四)沒收：
    扣案如附表編號1 、2 之海洛因、甲基安非他命，應依毒
      品危害防制條例第18條第1 項前段規定，予以沒收銷燬之
      。
    扣案如附表編號3 至9 之物，因分別與附表「毒品成分；
      數量」欄所示之毒品不能析離，均應依毒品危害防制條例
      第18條第1 項前段，沒收銷燬之。
四、據上論斷，應依刑事訴訟法第299 條第1 項前段、第300 條
    ，毒品危害防制條例第11條第1 項、第2 項、第4 項、第18
    條第1 項前段，刑法第11條、第55條，判決如主文。
中    華    民    國    95    年    6     月    21    日
                  刑事第一庭  審判長法  官  潘正屏
                                    法  官  羅培毓
                                    法  官  曾吉雄
以上正本證明與原本無異。
如不服本判決應於收受本判決送達後十日內向本院提出上訴書狀，
其未敘述上訴理由者，並得於提起上訴後十日內向本院補提理由
書狀（均須按他造當事人之人數附繕本）「切勿逕送上級法院」
                                    書記官  潘美碧
中    華    民    國    95    年    6     月    21    日
附表：
┌──┬───────┬───┬───────────┬──────────────────┐
│編號│品         名 │數量  │   毒品成分、重量     │備                               註 │
├──┼───────┼───┼───────────┼──────────────────┤
│1   │海洛因        │33包  │（合計淨重28.08 公克，│法務部調查局94年10月14日調科壹字第24│
│    │              │      │空包裝重10.50 公克）  │0000000號鑑定通知書1 紙             │
├──┼───────┼───┼───────────┼──────────────────┤
│2   │甲基安非他命  │7 包  │（驗前毛重71.03 公克、│高雄醫學大學附設中和紀念醫院94年11月│
│    │              │      │驗後毛重71公克）      │25日編號0000-0000號檢驗報告1 紙     │
├──┼───────┼───┼───────────┼──────────────────┤
│3   │電子秤        │1 台  │含有海洛因及甲基安非他│同上開醫院同日編號0000-0000 號檢驗報│
│    │              │      │命殘渣                │告1 紙                              │
├──┼───────┼───┼───────────┼──────────────────┤
│4   │夾鏈袋        │1 袋  │含有甲基安非他命殘渣  │同上開醫院同日編號0000-0000 號檢驗報│
│    │              │      │                      │告1 紙                              │
├──┼───────┼───┼───────────┼──────────────────┤
│5   │之鐵藥芍      │1 支  │含有甲基安非他命殘渣  │同上開醫院同日編號0000-0000 號檢驗報│
│    │              │      │                      │告1 紙                              │
├──┼───────┼───┼───────────┼──────────────────┤
│6   │削尖吸管      │1 支  │含有海洛因殘渣        │同上開醫院同日編號0000-0000 號檢驗報│
│    │              │      │                      │告1 紙                              │
├──┼───────┼───┼───────────┼──────────────────┤
│7   │圓形荼葉罐    │1 個  │含有海洛因及甲基安非他│同上開醫院同日編號0000-0000 號檢驗報│
│    │              │      │命殘渣                │告1 紙                              │
├──┼───────┼───┼───────────┼──────────────────┤
│8   │方形荼葉罐    │1 個  │含有甲基安非他命殘渣  │同上開醫院同日編號0000-0000 號檢驗報│
│    │              │      │                      │告1 紙                              │
├──┼───────┼───┼───────────┼──────────────────┤
│9   │置物盒        │1 個  │含有海洛因及甲基安非他│同上開醫院同日編號0000-0000 號檢驗報│
│    │              │      │命殘渣                │告1 紙                              │
└──┴───────┴───┴───────────┴──────────────────┘
本件論罪科刑法條：
毒品危害防制條例第11條第1、2項
持有第一級毒品者，處 3 年以下有期徒刑、拘役或新臺幣 5 萬
元以下罰金。
持有第二級毒品者，處 2 年以下有期徒刑、拘役或新臺幣 3 萬
元以下罰金。
持有專供製造或施用第一、二級毒品之器具者，處 1 年以下有期
徒刑、拘役或新臺幣 1 萬元以下罰金。
持有毒品達一定數量者，加重其刑至二分之一，其標準由行政院
定之。


司法院資訊處製作；財團法人民間司法改革基金會備份。
